# 为什么非流动资产减值不得转回，而流动资产减值可以转回

提问人：小学本科 时间：2013-01-21 16:26:26
刚刚准备考CPA，我知道是因为人为操纵利润的原因。但为什么二者待遇不同？

回答人：chenyiwei
当时有观点认为：非流动非金融资产的减值应当是永久性减值，一旦发生减值之后，转回的可能性很小。